【裁判字號】    92,親,44
【裁判日期】    920731
【裁判案由】    否認子女
【裁判全文】
臺灣士林地方法院民事判決  九十二年度親字第四四號
  原      告    乙○○
  訴訟代理人    李明洲律師
  被      告    甲○○之子
  兼法定代理人  甲○○
右當事人間否認子女事件，本院判決如左：
    主      文
確認被告甲○○之子（民國九十一年六月二十七日出生）非原告之婚生子。
訴訟費用由被告負擔。
    事      實
甲、原告方面：
  一、聲明：如主文所示。
  二、陳述：原告與被告甲○○於民國（下同）八十七年一月十一日結婚，八十九年
      初被告執意外出工作，原告考量家中尚有幼女亟待撫養，婉言勸阻無效果。被
      告外出工作後，性情顯受影響，經常藉故與其爭吵。八十九年十二月二十七日
      被告離家出走，迄今均未返回相聚，原告苦尋不著。直至九十一年十一月上旬
      ，原告接獲台北市南港區戶政事務所戶籍登記催告書，前往詢問，經戶政人員
      轉知，驚覺被告竟在外與人通姦，於九十一年六月二十七日生下一子，惟該子
      確非被告甲○○自原告受胎所生，爰於法定期間內提起本件訴訟。
  三、證據：提出戶籍謄本為證，並聲請向台北市南港區戶政事務所函查被告甲○○
      之子出生戶籍登記相關資料及進行親子血緣鑑定。
乙、被告方面：認諾原告之訴。
    理    由
一、本件原告主張其與被告甲○○原係夫妻（已於九十二年四月八日協議離婚），惟
    被告甲○○自八十九年十二月二十七日離家後即未返家，被告甲○○於九十一年
    六月二十七日所生之子，並非被告甲○○自原告受胎所生，業據提出提出戶籍謄
    本為證，被告雖到庭認諾原告之請求，惟依民事訴訟法第五百九十四條，關於認
    諾之效力，於否認子女之訴不適用之，本院仍應調查其他證據以查明與事實是否
    相符。查，經本院囑託馬偕紀念醫院就原告與被告甲○○之子間，進行親子血緣
    鑑定，據覆以：「本次鑑定共測試一種血型抗原，兩項組織抗原與十三種ＤＮＡ
    標記，其中組織抗原，七項ＤＮＡ標記不合而否定乙○○是甲○○之男父親的可
    能，因此排除乙○○是甲○○之男的父親」，有該院九十二年七月一日馬院醫檢
    字第九二一二五九號函可稽，是可認被告簡金絲之子與原告並無血緣關係，被告
    甲○○之子確非被告甲○○自原告受胎所生，自堪信原告之主張為真實。
三、按民法第一千零六十三條第一項推定之婚生子女，如夫妻之一方能證明妻非自夫
    受胎者，得於知悉子女出生之日起，一年內提起否認之訴，同條第二項定有明文
    。本件被告甲○○之子於九十一年六月二十七日出生，有台北市南港區戶政事務
    所九十二年二月二十一日北市南戶字第０九二三０一０二一００號函附出生證明
    書影本可稽，原告與被告甲○○於九十二年四月八日離婚，被告甲○○之子仍推
    定為原告之婚生子女，但被告甲○○之子確非被告甲○○自原告受胎所生，依民
    法第一千零六十二條第一項及第一千零六十三條第一項規定，原告於九十二年二
    月十二日起訴，訴請確認被告甲○○之子非原告之婚生女，於法洵屬有據，應予
    准許。
四、據上論結，本件原告之訴為有理由，依民事訴訟法第七十八條、第八十五條第一
    項前段，判決如主文。
中      華      民      國    九十二    年      七      月    三十一    日
                                        臺灣士林地方法院家事法庭
~B法      官  邱璿如
右為正本係照原本作成。
如對本判決上訴須於判決送達後廿日內向本院提出上訴狀。
中      華      民      國    九十二    年      七      月    三十一    日
~B法院書記官  張雪莉


司法院資訊處製作；財團法人民間司法改革基金會備份。
